【裁判字號】    92,易,291
【裁判日期】    920331
【裁判案由】    違反電子遊戲場業管理條例等
【裁判全文】
臺灣彰化地方法院刑事判決                          九十二年度易字第二九一號
    公  訴  人  臺灣彰化地方法院檢察署檢察官
    被      告  乙○○
右列被告因違反電子遊戲場業管理條例案件，經檢察官聲請以簡易判決處刑（九十一
年度偵字第六○七二號），本院員林簡易庭認不宜以簡易判決處刑，簽移本院普通庭
依通常程序審理，本院判決如左：
    主  文
乙○○違反未依電子遊戲場業管理條例規定辦理營利事業登記，不得經營電子遊戲場
業之規定，處拘役貳拾日，如易科罰金，以佰元折算壹日。扣案之電子遊戲機具「
虎豹王二代」壹台、新臺幣玖佰貳拾元，均沒收。
    事  實
一、乙○○未依電子遊戲場業管理條例之規定，向主管機關辦理電子遊戲場業之營利
    事業登記，竟自民國九十一年八月十九日起，基於普通賭博之概括犯意，在彰化
    縣溪湖鄉○○路與榕樹路口「清溪計程車行」之公眾得出入之場所，擺設賭博性
    電子遊戲機「虎豹王二代」一台供不特定人把玩，連續與不特定人賭博財物，且
    違規經營電子遊戲場業。其賭博方式為賭客每次投入新臺幣（下同）十元硬幣開
    十分，再由賭客依一比一之方式押注分數與機器對賭，如押中則可得二至一百倍
    不等之分數，洗分後一比一由退幣口退出硬幣，如未押中則用以開分之賭資均歸
    乙○○取得。嗣於同年月二十一日十五時四十分許，為警在上址當場查獲，並扣
    得電動賭博機具「虎豹王二代」一台及機具內之賭資九百二十元。
二、案經彰化縣警察局溪湖分局報請臺灣彰化地方法院檢查署檢察官聲請簡易判決處
    刑，本院員林簡易庭認不宜以簡易判決處刑，簽移本院普通庭依通常程序審理。
    理  由
一、右揭事實業據被告乙○○於本院審理時坦承不諱，核與證人即查獲本件之警員甲
    ○○於審理時之證述相符，且有現場相片二張、現場紀錄表附卷可稽，復有賭資
    九百二十元、電子遊戲機具「虎豹王二代」一台扣案可資佐證，本件事證明確，
    被告之犯行堪以認定。
二、按電子遊戲場業管理條例第十五條規定：「未依本條例規定辦理營利事業登記者
    ，不得經營電子遊戲場業」；第二十二條規定：「違反第十五條規定者，處行為
    人一年以下有期徒刑、拘役或科或併科新台幣五十萬元以上二百五十萬元以下罰
    金」。商業或個人，倘以營利意思，未經依該條例相關規定辦理營利事業登記，
    擅自設置具有賭博之設計及裝置之電子遊戲機，供不特定之人遊藝者，即該當同
    條例第二十二條之犯罪構成要件。而所謂電子遊戲場「業」，指「業務」而言。
    刑法上所謂業務，係以事實上執行業務者為標準，指以反覆同種類之行為為目的
    之社會的活動而言；執行此項業務，縱令欠缺形式上之條件，仍無礙於業務之性
    質。因此不論是否「專營」電子遊戲場業，亦不問經營是否需達「一定之規模」
    ，即使於原本所營事業外，兼營電子遊戲場業，或所經營之電子遊戲場不具相當
    之規模，亦無礙於電子遊戲場業管理條例相關規定之適用。故若未辦理電子遊戲
    場業營利事業登記，在其所經營之場所擺設電子遊戲機經營電子遊戲場業，此項
    行為自屬已違反電子遊戲場業管理條例第十五條之規定，符合同條例第二十二條
    規定之構成要件，應依該法條論科，且以違反電子遊戲場業管理條例第十五條規
    定之方法，用以犯常業賭博罪，其所犯電子遊戲場業管理條例第二十二條之罪與
    刑法第二百六十七條之罪間有方法結果之牽連關係，應從一重處斷（最高法院九
    十年度台非字第二七六號判決意旨參照）。核被告乙○○所為，係違反電子遊戲
    場業管理條例第十五條之規定，應依同條例第二十二條之規定論處，又其在公眾
    得出入之場所，以上開賭博機具與不特定人對賭，亦係犯刑法第二百六十六條第
    一項前段之在公眾得出入之場所賭博財物罪。被告先後多次賭博之犯行，時間緊
    接，犯罪構成要件相同，顯係基於概括犯意所為，為連續犯，應依刑法第五十六
    條之規定論以一罪，並加重其刑。又被告所犯上開二罪之間，有方法結果之牽連
    關係，為牽連犯，應依刑法第五十五條之規定，從較重之電子遊戲場業管理條例
    第二十二條之罪處斷。爰審酌被告犯罪之動機、目的、手段、僅設置一台電動賭
    博機具供人玩賭，所生之危害非鉅、及被告犯罪後坦承犯行，頗知悔悟等一切情
    狀，量處如主文所示之刑，並諭知易科罰金之折算標準。至扣案之電動賭博機具
    「虎豹王二代」（含ＩＣ板）一台，係屬當場賭博之器具，而扣案之賭資九百二
    十元，係屬賭具內之財物，不問屬於犯人與否，應依刑法第二百六十六條第二項
    宣告沒收之。
據上論斷，應依刑事訴訟法第四百五十二條、第二百九十九條第一項前段，電子遊戲
場業管理條例第二十二條，刑法第十一條前段、第二百六十六條第一項前段、第二項
、第五十五條、第四十一條第一項前段，罰金罰鍰提高標準條例第一條前段、第二條
，判決如主文。
本案經檢察官吳怡盈到庭執行職務。
中      華      民      國    九十二    年      三      月    三十一    日
                                  臺灣彰化地方法院刑事第一庭
                                    法      官  宋  恭  良
右正本證明與原本無異。
如不服本判決，應於判決送達後十日內向本院提出上訴狀，上訴於臺灣高等法院臺中
分院（須附繕本）。
告訴人或被害人對於判決如有不服具備理由請求檢察官上訴者，其上訴期間之計算係
以檢察官收受判決正本之日期為準。
                                    法院書記官  劉  玫  金
中      華      民      國    九十二    年      三      月    三十一    日
【附錄論罪科刑法條】
刑法第二百六十六條：
在公共場所或公眾得出入之場所賭博財物者，處一千元以下罰金。但以供人暫時娛樂
之物為賭者，不在此限。
當場賭博之器具與在賭檯或兌換籌碼處之財物，不問屬於犯人與否，沒收之。
電子遊戲場業管理條例第十五條：
未依本條例規定辦理營利事業登記者，不得經營電子遊戲場業。
電子遊戲場業管理條例第二十二條：
違反第十五條規定者，處行為人一年以下有期徒刑、拘役或科或併科新臺幣五十萬元
以上二百五十萬元以下罰金。


司法院資訊處製作；財團法人民間司法改革基金會備份。
